臺灣屏東地方法院刑事判決　　　　　　 100年度易字第1156號
公　訴　人　臺灣屏東地方法院檢察署檢察官
被　　　告　吳文明
上列被告因竊盜等案件，經檢察官提起公訴（100 年度偵字第76
26號），茲因被告就被訴事實為有罪之陳述，經告知簡式審判程
式意旨並聽取公訴人及被告之意見後，本院裁定依簡式審判程序
審理，判決如下：
    主  文
吳文明犯攜帶兇器竊盜罪，處有期徒刑拾月，扣案之鋸子壹支沒
收。
    事  實
一、吳文明基於毀損他人物品及為自己不法所有之犯意，於民國
    100 年6 月底某日晚間11時許，在屏東縣麟洛鄉○○段245
    、291 、526 及546 地號土地上，持金屬製造、客觀上足以
    對人之生命及身體具有危險性可供兇器使用之鋸子、檳榔刀
    各1 支，先以該鋸子鋸斷徐金源所有之檳榔樹共11棵，致令
    不堪使用，足生損害於徐金源，嗣又以所攜帶之檳榔刀割取
    其上之檳榔10芎得手，嗣經警循線查獲上情，並扣得鋸子1
    支。
二、案經徐金源訴由屏東縣政府警察局屏東分局報請臺灣屏東地
    方法院檢察署檢察官偵查起訴。
    理  由
一、本件被告吳文明所犯係死刑、無期徒刑或最輕本刑為3 年以
    上有期徒刑以外之罪，亦非屬臺灣高等法院管轄第一審之案
    件，其於準備程序中就被訴事實為有罪陳述，經本院告知簡
    式審判程序之旨，並聽取當事人意見後，本院合議庭依刑事
    訴訟法第273 條之1 第1 項為裁定，由受命法官獨任進行簡
    式審判程序。又簡式審判程序之證據調查，依刑事訴訟法第
    273 條之2 規定，不受同法第159 條第1 項審判外陳述排除
    之限制；再被告對於卷內各項證據亦不爭執證據能力，復無
    事證顯示有何違法取得或類此瑕疵之情，故卷內所列各項證
    據，自均有證據能力，合先敘明。
二、上開犯罪事實，業據被告吳文明於本院審理中均坦承不諱，
    核與證人即被害人徐金源於警詢及本院審理中之證述均大致
    相符，並有偵查報告、屏東縣政府警察局屏東分局扣押筆錄
    、扣押物品目錄表各1 份、現場照片8 張等附卷可查。足認
    被告上開任意性自白均與事實相符，堪予採信。是以本件被
    告之犯行事證明確，應依法論科。
三、論罪科刑：
  (一)按刑法第321 條第1 項第3 款之攜帶兇器竊盜罪，係以行為
    人攜帶兇器竊盜為其加重條件，此所謂兇器，其種類並無限
    制，凡客觀上足對人之生命、身體、安全構成威脅，具有危
    險性之兇器均屬之，且祇須行竊時攜帶此種具有危險性之兇
    器為已足，並不以攜帶之初有行兇之意圖為必要（最高法院
    79年度台上字第5253號判例意旨參照），經查被告於為上開
    犯行時所攜帶之檳榔刀1 支、鋸子1 支等物，均係金屬材質
    製成、質地堅硬，且其刃部具有切割之作用，於客觀上具有
    危險性，且對人之生命、身體構成威脅，足供兇器使用，自
    屬兇器無疑。是核被告就竊取檳榔10芎部分所為，係犯刑法
    第321 條第1 項第3 款之攜帶兇器竊盜罪；另就以鋸子鋸斷
    檳榔樹11棵部分，係犯同法第354 條之毀損器物罪。
  (二)再按刑法上一行為而觸犯數罪名之想像競合犯存在之目的，
    在於避免對於同一不法要素予以過度評價，其所謂「同一行
    為」係指所實行者為完全或局部同一之行為而言。因此刑法
    修正刪除牽連犯之規定後，於修正前原認屬於方法目的或原
    因結果之不同犯罪，其間果有實行之行為完全或局部同一之
    情形，應得依想像競合犯論擬（最高法院97年度台上字第34
    94號判決意旨參照）。本件被告鋸斷檳榔樹部分所涉毀損犯
    行，顯係為竊取被害人所有、位於檳榔樹頂端之檳榔果實，
    是被告基於一個犯罪決意，實行毀損與竊盜之構成要件行為
    ，實行之行為局部同一，按其情節，自應評價為一行為之想
    像競合犯較合理適當，爰依刑法第55條規定，從一重之攜帶
    兇器竊盜罪處斷，併此敘明。
  (三)爰審酌被告正值壯年，仍有工作之能力，卻不思以正當途徑
    取得財物，以恣意毀損他人檳榔樹之方式，竊取他人栽種之
    檳榔，對於他人財產安全及社會秩序產生一定程度之危害，
    惟於本院審理中坦承犯行，態度良好，及被害人亦於本院審
    理時表示可以原諒被告（本院100 年12月13日審理筆錄第4
    頁參照），並斟酌檢察官之求刑等一切情狀，爰量處如主文
    所示之刑，並定其應執行刑。
  (四)扣案物品中，鋸子1 支係被告前往實行本件犯行時所用，又
    屬被告所有，業經被告供承在卷，爰依法宣告沒收；至另案
    扣案之檳榔刀1 支，雖亦經被告供承係其所有，然其本身並
    非違禁物，亦屬日常生活常見之物品，且已為另案扣案，檢
    察官亦不請求於本案中併予沒收，因認無於本案中加以沒收
    之必要，爰不予宣告沒收，附此敘明。
據上論斷，應依刑事訴訟法第273 條之1 第1 項、第299 條第1
項前段、第284 條之1 ，刑法第321 條第1 項第3 款、第354 條
、第38條第1 項第2 款、第55條，判決如主文。
本案經檢察官許英輝到庭執行職務
中    華    民    國   100    年    12    月    20    日
                  刑事第四庭    法  官  李謀榮
以上正本證明與原本無異。
如不服本判決應於收受判決後10日內向本院提出上訴書狀，並
應敘述具體理由；其未敘述上訴理由者，應於上訴期間屆滿後
20日內向本院補提理由書（均須按他造當事人之人數附繕本）
「切勿逕送上級法院」。
中    華    民    國   100    年    12    月    20    日
                                書記官  蔡進吉
附錄本件論罪科刑法條：
中華民國刑法第321條
犯竊盜罪而有下列情形之一者，處6 月以上、5 年以下有期徒刑
，得併科新臺幣10萬元以下罰金：
一、侵入住宅或有人居住之建築物、船艦或隱匿其內而犯之者。
二、毀越門扇、牆垣或其他安全設備而犯之者。
三、攜帶兇器而犯之者。
四、結夥3 人以上而犯之者。
五、乘火災、水災或其他災害之際而犯之者。
六、在車站、埠頭、航空站或其他供水、陸、空公眾運輸之舟、
    車、航空機內而犯之者。
前項之未遂犯罰之。
中華民國刑法第354條
毀棄、損壞前2 條以外之他人之物或致令不堪用，足以生損害於
公眾或他人者，處2 年以下有期徒刑、拘役或5 百元以下罰金。